【裁判字號】    95,訴,560
【裁判日期】    950609
【裁判案由】    搶奪
【裁判全文】
臺灣板橋地方法院刑事判決               95年度訴字第560號
公  訴  人  臺灣板橋地方法院檢察署檢察官
被      告  甲○○
上列被告因搶奪案件，經檢察官提起公訴〔９５年度偵字第１６
２７號〕，本院判決如下：
    主  文
甲○○意圖為自己不法之所有，而搶奪他人之動產，處有期徒刑
壹拾月。
    事  實
壹、甲○○於民國〔下同〕９４年２月２８日下午３時許，在臺
    北縣永和市○○路○段２１４號麥當勞速食店內，臨時起意
    圖為自己不法之所有之犯意，趁乙○○用餐未防備之際，搶
    奪乙○○所有、置於桌上之皮包壹只〔內有國民身分證壹張
    、駕駛執照壹張、印章壹枚、郵局存摺壹本、國泰世華銀行
    信用卡壹張、美容美髮證照壹張、金鍊子壹條、現金新台幣
    柒佰元、手機貳支等物〕，得手後逃逸。嗣甲○○將贓物手
    機壹支出售與不知情之敬業電話器材行負責人黃漢隆，黃漢
    隆再轉售與不知情之張素娟，經警循線查獲。
貳、案經臺北縣政府警察局永和分局報請臺灣板橋地方法院檢察
    署檢察官偵查起訴。
    理  由
壹、上列事實，業據被告坦承不諱，並同意公訴人所引證據方法
    充本案證據〔參見本院準備程序筆錄、審判筆錄〕，核與〔
    一〕被害人乙○○指述被害情節〔參見９４年度偵字第２１
    ３５０號卷第８頁、第９頁〕。〔二〕敬業電話器材行負責
    人黃漢隆、系爭手機受讓人張素娟陳述情節〔見定上偵卷第
    第１３頁至第１７頁〕，互核相符，復有贓物認領保管單、
    手機讓渡書、通聯調閱查詢單〔附同上卷第２０頁至第２３
    頁〕等足佐，堪認被告自白情節，與事實相符，足為認定上
    揭事實之依據；且查：
    一、「連續犯之所謂出於概括犯意，必須其多次犯罪行為自
        始均在一個預定犯罪計劃以內，出於主觀上始終同一犯
        意之進行，若中途另有新犯意發生，縱所犯為同一罪名
        ，究非連續其初發的意思，即不能成立連續犯。」〔最
        高法院７０年台上字第６２９６號判例意旨〕。
    二、被告前於「９４年２月２１日１１時４０分許」、「９
        ４年２月２３日１２時３０分許」、「９４年３月４日
        ９時５５分許」，先後搶奪鄭金碧、顏曾美絨、王淑慧
        等人所有之物，經本院於９４年１０月３１日以９４年
        度訴字第２０９７號刑事判決諭知搶奪罪、刑，被告於
        ９５年１月４日撤回上訴而確定，業據調閱偵審全卷核
        閱無誤；本案偵訊時，被告自白：「沒有〔連續要搶的
        意思〕，這一件〔指本判決事實欄所示事實〕我是到麥
        當勞買東西，臨時起意的。」、「希望能合併定應執行
        刑。」〔參見９５年度偵字第１６２７號卷第２１頁、
        第２２頁〕，本院審理時，亦不諱言：「我是看被害人
        有機可趁，才產生這個念頭。我當天去麥當勞買東西，
        看被害人有機可趁，才想到要搶。」〔參見本院９５年
        ５月２６日審判筆錄第４頁〕，復有前揭事證足佐，堪
        認被告係臨時生搶奪乙○○財物之新犯意，非延續前案
        〔本院９４年度訴字第２０９７號〕之概括犯意，不能
        成立連續犯；被告或爭執主張本案係前案確定判決效力
        所及云云，非得據為有利於被告之論據。
    三、本件事證明確，被告之上揭犯行，堪予認定。
貳、核被告所為，係犯刑法第３２５條第１項之搶奪罪。爰審酌
    被告犯罪之動機、目的、手段、犯罪所生之損害，及犯罪後
    態度等一切情狀，量處如主文所示之刑。
據上論斷，應依刑事訴訟法第２９９條第１項前段，刑法第３２
５條第１項，判決如主文。
本案經檢察官蔡元仕到庭執行職務。
中    華    民    國    95    年    6     月    9     日
                  刑事第一庭  審判長法  官  鄭水銓
                                    法  官  廖怡貞
                                    法  官  林兆嘉
以上正本證明與原本無異。
如不服本判決應於送達後10日內向本院提出上訴狀。
                                    書記官  林兆嘉
中    華    民    國    95    年    6     月    12    日
附錄本案論罪科刑法條全文：
刑法第325 條：
意圖為自己或第三人不法之所有，而搶奪他人之動產者，處六月
以上五年以下有期徒刑。
因而致人於死者，處無期徒刑或七年以上有期徒刑，致重傷者，
處三年以上十年以下有期徒刑。
第一項之未遂犯罰之。


司法院資訊處製作；財團法人民間司法改革基金會備份。
